【裁判字號】    99,交抗,888
【裁判日期】    990331
【裁判案由】    違反道路交通管理處罰條例
【裁判全文】
臺灣高等法院交通事件裁定             99年度交抗字第888號
抗  告  人
即受處分人  甲○○
上列抗告人即受處分人因違反道路交通管理處罰條例案件，不服
臺灣士林地方法院，中華民國99年1月28日所為裁定（98年度交
聲字第1517、1518號），提起抗告，本院裁定如下：
    主  文
抗告駁回。
    理  由
一、原裁定意旨略以：本件抗告人即受處分人甲○○於民國（下
    同）98年8月18日晚間9時57分許、98年8月27日晚間10時許
    ，駕駛車牌號碼為726-BF號自用一般大貨車，行經臺北市○
    ○路與陽光街（南往北方向）交岔路口時，因駕車行經有燈
    光號誌管制之交岔路口闖紅燈，為警以抗告人有違反道路交
    通管理處罰條例第53條第1項之規定分別掣單舉發。抗告人
    辯稱：案發當時，號誌顯示黃燈，伊駕駛上開車輛的前輪已
    經過停止線，沒有辦法立刻停車，如果立刻停車的話，後方
    車輛會撞上，且現場地上繪有右轉虛線，一般駕駛人會被誤
    導云云。惟查，證人夏傑峰即本件第1起交通違規案件開單
    警員結證稱：98年8月18日違規案件之採證相片有2張，第1
    張相片上的3行字，其中第1行數字代表採證時間為98年8月
    18日21時57分；第2行字從左邊依序過來「1」指第1車道，
    「Y」就是YELLOW，「3.9」表示黃燈時相有3.9秒，「R」就
    是RED，「1.7」表示1.7秒，所以照片上第2行字代表726-BF
    號大貨車在紅燈1.7秒時，正處在相片上位置（見原審卷第
    25頁所附上方相片，即該車後輪剛超越案發路口停止線）；
    第3行字從左邊依序過來「062」是表示件數，所以是第62
    件，「1014」是機器編號。第2張採證相片第1行數字一樣是
    採證時間，第2行字從左邊依序過來「1」、「Y」、「3.9
    」與上開意義相同，「Ｒ027」表示已經紅燈2.7秒時，
    726-BF號大貨車的位置（見原審卷第25頁所附下方相片，即
    該車已完全進入交岔路口進行左轉）；第3行字從左邊依序
    過來「062」是表示件數編號，「V=11」表示這台車之時速
    為11公里，這兩張照片顯示726-BF號大貨車速度不快，但沒
    有停下。而98年8月27日違規案件之2張採證相片上各3行字
    ，判讀方式也相同。（依98年8月18日違規案件採證相片所
    示）726-BF號大貨車是在路口紅燈1.7秒時，前輪壓到靠近
    停止線的感應線圈，因為感應線圈有2條，均在停止線往路
    口方向一側（即外側），只是一前一後，依照片所示，已經
    顯示726-BF號大貨車前輪壓到第1條感應線圈是紅燈後1.7
    秒，所以不可能是黃燈時通過等語（見原審卷第32至33頁）
    。參以本件採證相片4幀（見原審卷第24、25頁），可知抗
    告人前揭兩個時間點闖越紅燈之違規事實已然明確。抗告人
    雖以前詞置辯，然抗告人當時車速不快，實無憂心遭後車追
    撞之疑慮，然其捨此未為，而於號誌顯示紅燈時，繼續往前
    駕駛進入路口，警員對其掣單舉發即無違誤。至於其辯稱現
    場地上繪有右轉虛線云云，經核閱現場照片，其左轉行為與
    該右轉虛線完全無涉，原處分機關據以裁罰抗告人均無違誤
    ，本件異議均無理由，皆應予駁回等語。
二、抗告意旨略以：抗告人是黃燈時在路口待轉與禮讓車輛非闖
    紅燈，且卷內所附照片係後輪已通過停止線，是否為闖紅燈
    令人疑惑。又抗告人若有意闖黃紅燈，豈會以時速11公里闖
    紅燈，又在路口減速待轉，均有違常理，請撤銷原裁定云云
    。
三、經查：
（一）按汽車駕駛人，行經有燈光號誌管制之交岔路口闖紅燈者
      ，處新台幣（下同）1,800元以上5,400元以下罰鍰；又汽
      車駕駛人有第53條情形者，除依原條款處罰鍰外，記違規
      點數3點，道路交通管理處罰條例第53條第1項、第63條第
      1 項第3款分別定有明文規定。又當場舉發者，應填記駕
      駛人或行為人姓名、性別、出生年月日、地址、身分證統
      一編號及車主姓名、地址、車牌號碼、車輛種類。被查獲
      之駕駛人或行為人為受處分人時，應於填記通知單後將通
      知聯交付該駕駛人或行為人簽名或蓋章收受之；拒絕簽章
      者，仍應將通知聯交付該駕駛人或行為人收受，並記明其
      事由及交付之時間；拒絕收受者，應告知其應到案時間及
      處所，並記明事由與告知事項，視為已收受。違反道路交
      通管理事件統一裁罰基準及處理細則第11條第1項第1款亦
      定有明文。
（二）查，抗告人甲○○駕駛車牌號碼為726-BF號自用一般大貨
      車，於上開時、地，因「紅燈左轉」之違規，為警以拍照
      方式舉證，開單舉發，有臺北市交通事件裁決所北市裁罰
      字第裁22-AG0000000、裁22-AG0000000號違反道路交通管
      理事件裁決書、臺北市政府警察局北市警交大字第
      AG0000000、AG0000000號舉發違反道路交通管理事件通知
      單、臺北市政府警察局內湖分局98年10月2日北市警內分
      交字第09831961800號書函、98年10月26日北市警內分交
      字第09832466200號函、98年12月8日北市警內分交字第
      09832774900號函、臺北市交通事件裁決所98年11月16日
      北市裁管字第09844382400號函、臺北市政府環境保護局
      98年11月11日北市環三南字第09837706200號函、臺北市
      交通事件裁決所送達證書、採證照片4張等資料在卷可稽
      ，是抗告人闖紅燈之違規行為堪予認定。
（三）次查，本件第1起交通違規案件開單警員夏傑峰於原審調
      查中到庭以證人之身分，就本件4張採證照片上顯示之內
      容為說明，而由證人夏傑峰之證述可得知，抗告人所駕駛
      726-BF號自用一般大貨車確有分別於98年8月18日晚間9時
      57分許之紅燈亮起1.7秒後、98年8月27日晚間10時許之紅
      燈亮起2秒後闖紅燈行駛，且當時行車時速分別為11公里
      、12公里，該路口號誌均為紅燈，而抗告人亦不否認於上
      開時、地為駕駛上開車輛行為，是抗告人於上開時、地確
      有闖紅燈之違規行為，要無疑義。
（四）原審因以原處分機關依道路交通管理處罰條例第53條第1
      項、第63條第1項第3款，分別裁決抗告人罰鍰3,600元，
      並各記違規點數3點（總計裁罰7,200元，及違規點數6點
      ），於法有據，駁回異議。核其認事用法，均無違誤。抗
      告人之抗告意旨猶執陳詞，任意指摘原裁定不當，為無理
      由，其抗告應予駁回。
四、據上論結，應依道路交通案件處理辦法第26條，刑事訴訟法
    第412條，裁定如主文。
中    華    民    國    99    年    3     月    31    日
                  刑事第二十庭審判長法  官  楊貴雄
                                    法  官  周明鴻
                                    法  官  林銓正
以上正本證明與原本無異。
不得再抗告。
                                    書記官  張淨卿
中    華    民    國    99    年    4     月    2     日

司法院資訊處製作；財團法人民間司法改革基金會備份。
